【裁判字號】    90,訴緝,94
【裁判日期】    901213
【裁判案由】    違反槍砲彈藥刀械管制條例等
【裁判全文】
臺灣桃園地方法院刑事判決                            九十年度訴緝字第九四號
    公  訴  人  臺灣桃園地方法院檢察署檢察官
    被      告  乙○○
右列被告因違反槍砲彈藥刀械管制條例等案件，茲經檢察官提起公訴（八十九年度偵
字第八九五四號），本院判決如左：
    主      文
乙○○藏匿人犯，累犯，處有期徒刑肆月，如易科罰金，以佰元折算壹日。
    事      實
一、乙○○曾於民國（下同）八十八年二月二十二日因妨害風化案件，經本法院判處
    有期徒刑六月確定，並於八十九年一月一日執行完畢，猶不知悔改，明知陳韋廷
    業因違反槍砲彈藥刀械管制條例案件，經臺灣桃園地方法院檢察署於八十九年四
    月二十九日以甲○楠執丁緝字第八九一號發佈通緝在案，為一犯罪之人，竟於同
    年五月一日起，承租位於桃園縣桃園市○○路○段一一七七號四樓之二處所，並
    於同年月底某日起，提供該處所予陳韋廷居住以逃避警方追緝而予以藏匿。嗣於
    八十九年六月十五日凌晨一時許，為警在前開處所起獲陳韋廷（已審結）持有改
    造槍枝一把、改造子彈一顆，始悉上情。
二、案經臺北縣警察局板橋分局報請臺灣桃園地方法院檢察署檢察官偵查起訴。
    理      由
一、訊據被告雖否認右揭犯行，辯稱：伊係於九十年六月十一日回國後，才知陳韋廷
    被通緝，原先並不知他被通緝云云。惟查，右揭犯行，業據被告乙○○於警訊及
    偵查中坦承不諱，核與證人即同案被告陳韋廷證述：被告乙○○知道伊被通緝等
    語情節相符，足認被告前開所辯，顯係其事後卸責之詞，不足採信。本件罪證明
    確，被告犯行堪以認定。
二、核被告乙○○所為，係犯刑法第一百六十四條第一項之藏匿人犯罪。又被告曾於
    八十八年間因妨害風化案件，經本院判處有期徒刑六月確定，並於八十九年一月
    一日執行完畢，有本院被告全國前案紀錄表一份在卷可稽，其於五年以內再犯本
    件有期徒刑以上之罪，為累犯，應依刑法第四十七條規定加重其刑。另被告於行
    為後，刑法第四十一條就易科罰金之規定，將原「犯最重本刑為三年以下有期徒
    刑以下之刑之罪，而受六月以下有期徒刑或拘役之宣告，因身體、教育、職業或
    家庭之關係，執行顯有因難者，得以一元以上三元以下折算一日，易科罰金」之
    規定，於九十年一月四日修正為刑法第四十一條第一項前段，修正後之新規定為
    「犯最重本刑為五年以下有期徒刑以下之刑之罪，而受六個月以下有期徒刑或拘
    役之宣告，因身體、教育、職業、家庭之關係或其他正當事由，執行顯有困難者
    ，得以一元以上三元以下折算一日，易科罰金」，上開修正後之新規定已於九十
    年一月十日經總統公布，而於同年一月十二日生效施行，是被告行為後法律已有
    變更，經比較新舊法之結果，以修正後之新規定對被告較為有利，從而依刑法第
    二條第一項前段之規定，應適用裁判時即修正後之刑法第四十一條第一項前段之
    規定，附此敘明。爰審酌被告之品行、犯罪之動機、目的、手段、犯罪所生之危
    害、犯後之態度及其他一切情狀，量處如主文所示之刑，並諭知易科罰金之折算
    標準。
據上論斷，應依刑事訴訟法第二百九十九條第一項前段，刑法第二條第一項前段、第
一百六十四條第一項、第四十七條、修正後第四十一條第一項前段，罰金罰鍰提高標
準條例第一條前段、第二條前段，判決如主文。
本案經檢察官羅秀蓮到庭執行職務。
中      華      民      國    九十      年    十二      月      十三    日
                  臺灣桃園地方法院刑事第六庭
                                          法  官    游  紅  桃
右正本證明與原本無異。
如不服本判決，應於判決送達後十日內向本院提出上訴狀 (應附繕本)，上訴於臺灣
高等法院。
                                          書記官    王  元  宏
中      華      民      國    九十      年     十二     月     十三     日
附論罪科刑依據之法條：
刑法第一百六十四條第一項
藏匿犯人或依法逮捕、拘禁之脫逃人或使之隱避者，處二年以下有期徒刑、拘役或五
百元以下罰金。


司法院資訊處製作；財團法人民間司法改革基金會備份。
